【裁判字號】    99,抗,1467
【裁判日期】    991029
【裁判案由】    塗銷土地所有權登記
【裁判全文】
臺灣高等法院民事裁定                  99年度抗字第1467號
抗  告  人  洪登輝原名：洪維.
上列抗告人與相對人淡水地政事務所間塗銷土地所有權登記事件
，對於中華民國99年8月16日臺灣士林地方法院99年度補字第683
號裁定，提起抗告，本院裁定如下：
    主  文
抗告駁回。
抗告訴訟費用由抗告人負擔。
    理  由
一、按訴訟標的之價額，由法院核定。核定訴訟標的之價額，以
    起訴時之交易價額為準；無交易價額者，以原告就訴訟標的
    所有之利益為準。法院因核定訴訟標的價額，得依職權調查
    證據。民事訴訟法第77條之1第1項、第2項及第3項定有明文
    。
二、本件抗告人係於民國（下同）99 年7月23日以相對人為被告
    ，向原法院提起塗銷土地所有權登記之訴訟，而抗告人聲請
    塗銷所有權登記之土地為台北縣淡水鎮○○段九崁小段71、
    68-2、68-3 地號土地，權利範圍均為5/6（下稱系爭土地）
    ，依上說明，系爭土地因無交易價額，自應以抗告人就訴訟
    標的所有之利益為準，查抗告人主張伊聲請遺產繼承登記後
    發現相對人偽造變造他人土地權利予伊，致伊受有損害，乃
    請求塗銷系爭土地所有權應有部分之登記，經核系爭土地無
    交易價格，其公告現值最接近系爭土地之交易價額，故原法
    院按抗告人起訴時系爭土地之公告現值計算，核定訴訟標的
    價額為新台幣（下同）697萬1,232元【其計算式為：臺北
    縣淡水鎮○○段296 地號土地（即重測前淡水段九崁小段71
    地號）：47,300元/㎡×85.45㎡×5/6＝3,368,154元（小數
    點以下四捨五入，下同）。 臺北縣淡水鎮○○段297地號
    土地（即重測前淡水段九崁小段68-2 地號）：47,300元/㎡
    ×56.7㎡×5/6＝2,234,925 元。臺北縣淡水鎮○○段298
    地號土地（即重測前淡水段九崁小段68-3地號）：47,300元
    /㎡×34.71㎡×5/6＝1,368,153元。＋＋＝6,971,23
    2元】，有系爭土地登記謄本足憑（見原法院卷第38-40頁）
    ，並據以計算應徵裁判費7萬102元，於法並無違誤。抗告意
    旨認應以系爭土地之公告地價計算，原裁定關於訴訟標的價
    額核定不當云云，為無理由，應予駁回。
據上論結，本件抗告為無理由，依民事訴訟法第495條之1第1 項
、第449條第1項、第95條、第78條，裁定如主文。
中    華    民    國    99    年    10    月    29    日
                    民事第十九庭
                        審判長法  官  張  蘭
                              法  官  黃莉雲
                              法  官  王漢章
正本係照原本作成。
本裁定除以適用法規顯有錯誤為理由外，不得再抗告。如提起再
抗告，應於收受後10日內委任律師為代理人向本院提出再抗告狀
。並繳納再抗告費新台幣１千元。
中    華    民    國    99    年    10    月    29    日
                              書記官  周淑靜

司法院資訊處製作；財團法人民間司法改革基金會備份。
